【裁判字號】    95,訴,1556
【裁判日期】    951030
【裁判案由】    毒品危害防制條例
【裁判全文】
臺灣高雄地方法院刑事判決              95年度訴字第1556號
公  訴  人  臺灣高雄地方法院檢察署檢察官
被      告  乙○○
上列被告因違反毒品危害防制條例案件，經檢察官提起公訴（95
年度毒偵字第2528號），本院判決如下：
    主  文
乙○○施用第一級毒品，累犯，處有期徒刑捌月。
    事  實
一、乙○○曾於民國92年間因施用毒品案件，經本院判處有期徒
    刑6 月確定，並於93年2 月12日執行完畢。又乙○○於90年
    間因施用毒品案件，經本院以90年度毒聲字第6610號裁定送
    觀察、勒戒後，認無繼續施用毒品之傾向，而於90年11月23
    日觀察、勒戒執行完畢出所，並經臺灣高雄地方法院檢察署
    檢察官以90年度毒偵字第4921號為不起訴處分確定。詎仍不
    知悔改，明知海洛因業經公告列為毒品危害防制條例第2 條
    第2項第1款之第一級毒品，竟基於施用第一級毒品之犯意，
    於94年9 月26日16時50分許回溯24小時內之某時，在不詳地
    點施用第一級毒品海洛因1次。嗣為警於同年月26日8時許（
    不含公權力之拘束時間），在高雄縣大寮鄉○○路246 號3
    樓查獲，而查悉上情。
二、案經彰化縣政府警察局移送臺灣臺中地方法院檢察署後，簽
    請臺灣高等法院檢察署令轉臺灣高雄地方法院檢察署檢察官
    偵查起訴。
    理  由
一、本件被告乙○○所犯係死刑、無期徒刑、最輕本刑為3年以
    上有期徒刑以外之罪，其於準備程序中就被訴事實為有罪之
    陳述，經本院告知簡式審判程序之旨，並聽取公訴人及被告
    之意見後，合議庭裁定由受命法官獨任進行簡式審判程序，
    合先敘明。
二、訊據被告對於上揭事實於本院審理時坦承不諱，而其經警查
    獲後採尿送驗結果呈嗎啡陽性反應，此有詮昕科技股份有限
    公司濫用藥物尿液檢驗報告1 份在卷可稽。顯見被告之前開
    自白，應與事實相符，自得為認定被告犯罪之依據。則被告
    施用第一級毒品之犯行堪以認定。再被告曾於90年間因施用
    毒品案件，經本院以90年度毒聲字第6610號裁定送觀察、勒
    戒後，認無繼續施用毒品之傾向，而於90年11月23日觀察勒
    戒執行完畢出所，並由臺灣高雄地方法院檢察署檢察官於90
    年11月1 日以90年度毒偵字第4921號為不起訴處分確定乙節
    ，有臺灣高等法院被告前案紀錄表1 份附卷可參。是以，被
    告於觀察、勒戒期滿執行完畢釋放後，5 年內再犯本件施用
    毒品犯行之事證明確，其犯行洵堪認定，應依法論科。
三、按海洛因係毒品危害防制條例第2 條第2 項第1 款所定之第
    一級毒品，不得持有及施用。核其所為，係犯毒品危害防制
    條例第10條第1 項之罪。其持有第一級毒品後進而施用，其
    持有毒品之低度行為，應為施用毒品之高度行為所吸收，不
    另論罪。被告曾於92年間因違反毒品危害防制條例案件，經
    法院判處有期徒刑6 月確定，並於93年2 月12日執行完畢，
    有臺灣高等法院被告前案紀錄表1 份在卷可憑，其於有期徒
    刑執行完畢後，5 年內再犯本件有期徒刑以上之罪，係屬累
    犯，應依95年7 月1 日修正前刑法第47條規定加重其刑（比
    較情形詳如附表所示）。爰審酌被告前因違反毒品危害防制
    條例案件，經觀察、勒戒後，仍未能徹底戒絕毒品，再犯本
    件施用毒品罪，顯見其無戒毒悔改之意，惟念其施用毒品，
    乃戕害一己之身體健康，所為尚未害及他人，並考量被告於
    本院審理時坦承犯行，犯罪後態度尚可等一切情狀，量處如
    主文所示之刑。
據上論斷，應依刑事訴訟法273 條之1 第1 項、第299 條第1 項
前段，毒品危害防制條例第10條第1 項，刑法第2 條第1 項前段
、第11條前段，修正前刑法第47條，判決如主文。
本案經檢察官甲○○到庭執行職務。
中    華    民    國    95    年    10    月    30    日
                  刑事第十二庭  法  官  洪能超
以上正本證明與原本無異。
如不服本判決，應於判決送達後10日內，向本院提出上訴狀。
中    華    民    國    95    年    10    月    30    日
                                書記官  曾小玲
附錄本判決論罪科刑法條：
毒品危害防制條例第10條
施用第一級毒品者，處 6 月以上 5 年以下有期徒刑。
施用第二級毒品者，處 3 年以下有期徒刑。
┌───────────────────────────────────────────────┐
│附表：                                                                                        │
├──────┬─────────────┬─────────────┬───────┬────┤
│相關變更條文│行為時法（下稱舊法）之內容│裁判時法（下稱新法）之內容│比  較  理  由│備    註│
├──────┼─────────────┼─────────────┼───────┼────┤
│【累犯變更】│受有期徒刑之執行完畢，或受│受徒刑之執行完畢，或一部之│前案依軍法裁判│本案不論│
│修正前刑法第│無期徒刑或有期徒刑一部之執│執行而赦免後，5 年以內故意│者，及因過失再│適用舊法│
│47條、第49條│行而赦免後，5 年以內再犯有│再犯有期徒刑以上之罪者，為│犯有期徒刑以上│或新法，│
│→修正後刑法│期徒刑以上之罪者，為累犯，│累犯，加重本刑至2 分之1 。│之罪者，是否構│均構成累│
│第47條第1 項│加重本刑至2 分之1 。累犯之│第98條第2 項關於因強制工作│成累犯，新舊法│犯，是以│
│、第2 項、第│規定，於前所犯罪依軍法或於│而免其刑之執行者，於受強制│規定互歧。且新│新法並未│
│49條        │外國法院受裁判者，不適用之│工作處分之執行完畢或一部之│法復另行增訂強│較為有利│
│            │。                        │執行而免除後，5 年以內故意│制工作執行完畢│        │
│            │                          │再犯有期徒刑以上之罪者，以│後之擬制累犯規│        │
│            │                          │累犯論。累犯之規定，於前所│定。          │        │
│            │                          │犯罪在外國法院受裁判者，不│              │        │
│            │                          │適用之。                  │              │        │
└──────┴─────────────┴─────────────┴───────┴────┘


司法院資訊處製作；財團法人民間司法改革基金會備份。
